



Endereço para acessar este CV: http://lattes.cnpq.br/7685032184886426 ID Lattes: 7685032184886426

Última atualização do currículo em 05/10/2020

Possuo experiência desde 2010 como técnico em informática, passando por duas lojas especializadas em suporte, além de, duas prefeituras atuando, também, como técnico. Tenho um ótimo conhecimento em sistemas operacionais GNU/Linux e Microsoft Windows. Ótimo conhecimento em servidores, inclusive, ministrando minicursos de servidores GNU/Linux, durante a graduação na UNEMAT-BBG. Domínio de sistemas FreeBSD, OpenBSD e NetBSD. Possuo um bom conhecimento com firewall, bem como pfSense, scripts de automação de backups/restores e administração de usuários. Possuo o curso de "Pen Test: Técnicas de Intrusão em Redes Corporativas", ministrado pela 4Linux, o que me capacita nas ferramentas e técnicas de segurança da informação alem do curso de "Lei Geral de Proteção de Dados Pessoais (LGPD)". Bom conhecimento em PHP, além de, banco de dados, tendo mais contado com MariaDB e MySQL. Já ministrei um minicurso, também durante a graduação na UNEMAT-BBG, sobre a ISSO 27000 e outras da família (27001 e 27002). Possuo um bom nível de Inglês, inclusive sendo aprovado na prova de proficiência em inglês no ano de 2018.
8#10;Tecnologias extras que tenho domínio: Shell Script, Python, C++, Java, PHP, Javascript, SQL,Oracle database, Ruby, Docker, sistemas de controles de versões (Git), Gerenciamento de projetos.
8#10;GitHub pessoal: https://github.com/lkaranl/(Texto informado pelo autor)

Identificação

Nome

Nome em citações bibliográficas

Lattes iD

Karan Luciano Silva di Pernis 💝

PERNIS, K. L. S.

http://lattes.cnpq.br/7685032184886426

Endereço

2011 interrompida

2007 - 2010

2020 - 2020

Endereço Profissional Universidade do Estado de Mato Grosso.

R. A SEM NUMERO COHAB São Raimundo

78390000 - Barra do Bugres, MT - Brasil

Telefone: (65) 33611413

Formação acadêmica/titulação

2015 Graduação em andamento em Ciência da Computação.

Universidade do Estado de Mato Grosso, UNEMAT, Brasil.

Título: OPENDOOR REMASTERIZAÇÃO DE UMA DISTRIBUIÇÃO GNU/LINUX (FROM

BEGINNERS TO PENTESTERS).

Orientador: Diógenes Antônio Marques José. Graduação interrompida em 2013 em Direito.

Universidade Luterana do Brasil, ULBRA, Brasil.

Ano de interrupção: 2013 Ensino Médio (2º grau).

I.E.E. MARECHAL RONDON, MR, Brasil.

Formação Complementar

2020 - 2020 Extensão universitária em Anti-forense e Contra Inteligência Digital (Ministrante). (Carga

horária: 32h).

Universidade do Estado de Mato Grosso, UNEMAT, Brasil.

Lei Geral de Proteção de Dados Pessoais. (Carga horária: 40h).

TDS - Tecnologia e Desenvolvimento de Softwares, TDSOFT, Brasil.

2020 - 2020	DevOps Essentials. (Carga horária: 8h).
	4linux Software e Comércio de Programas, 4 LINUX, Brasil.
2020 - 2020	Pen Test: Técnicas de Intrusão em Redes Corporativas. (Carga horária: 40h).
	4linux Software e Comércio de Programas, 4 LINUX, Brasil.
2019 - 2019	Extensão universitária em Introdução a Python (Ministrante). (Carga horária: 16h).
	Universidade do Estado de Mato Grosso, UNEMAT, Brasil.
2019 - 2019	Extensão universitária em Shell Script (Ministrante). (Carga horária: 16h).
	Universidade do Estado de Mato Grosso, UNEMAT, Brasil.
2019 - 2019	Extensão universitária em Servidores GNU/Linux (Ministrante). (Carga horária: 16h).
	Universidade do Estado de Mato Grosso, UNEMAT, Brasil.
2019 - 2019	Extensão universitária em Introducao ao Linux (Ministrante). (Carga horária: 16h).
	Universidade do Estado de Mato Grosso, UNEMAT, Brasil.
2018 - 2018	Redes Locais de Computadores. (Carga horária: 40h).
	BRASIL MAIS TI, BRASIL MAIS TI, Brasil.
2018 - 2018	Linux Beginners in Cloud Online. (Carga horária: 20h).
	4linux Software e Comércio de Programas, 4 LINUX, Brasil.

Atuação Profissional

Prefeitura Municipal de Barra do Bugres, PMBB, Brasil.

Vínculo institucional

2016 - 2018 Vínculo: Outro (especifique), Enquadramento Funcional: TÉCNICO EM INFORMATICA

Prefeitura Municipal de Ji-Paraná, PMJP, Brasil.

Vínculo institucional

2014 - 2015 Vínculo: Servidor Público, Enquadramento Funcional: Contratato, Carga horária: 40,

Regime: Dedicação exclusiva.

Outras informações TÉCNICO EM INFORMATICA

TOPCOM INFORMATICA, TI, Brasil.

Vínculo institucional

2014 - 2014 Vínculo: Celetista, Enquadramento Funcional: TÉCNICO EM INFORMATICA, Carga

horária: 44, Regime: Dedicação exclusiva.

Outras informações TÉCNICO EM INFORMATICA

Frigoffama, FRIGOFFAMA, Brasil.

Vínculo institucional

2013 - 2013 Vínculo: Bolsista, Enquadramento Funcional: Técnico em Informatica, Carga horária: 44,

Regime: Dedicação exclusiva.

Áreas de atuação

1.	Grande área: Ciências Exatas e da Terra / Área: Ciência da Computação.
2.	Grande área: Ciências Exatas e da Terra / Área: Ciência da Computação / Subárea: Redes
	de Computadores.
3.	Grande área: Ciências Exatas e da Terra / Área: Ciência da Computação / Subárea:

Metodologia e Técnicas da Computação/Especialidade: Sistemas de Informação.

Idiomas

PortuguêsCompreende Bem, Fala Bem, Lê Bem, Escreve Bem.InglêsCompreende Razoavelmente, Fala Razoavelmente, Lê Bem, Escreve Razoavelmente.EspanholCompreende Razoavelmente, Fala Pouco, Lê Razoavelmente, Escreve Pouco.

Prêmios e títulos

2019 Presidente Centro Acadêmico de Computação, UNEMAT - BBG.

Produções

Apresentações de Trabalho

- 1. JOSÉ, D. A. M.; **PERNIS, K. L. S.** . ArchScan: Uma Proposta de Port Scan TCP/UDP. 2019. (Apresentação de Trabalho/Congresso).
- 2. PERNIS, K. L. S.; BARZAGHI, I. M. . SEGURANÇA NA INTERNET UMA ABORDAGEM FUNDAMENTADA. 2019. (Apresentação de Trabalho/Comunicação).

Produção técnica

Redes sociais, websites e blogs

1. PERNIS, K. L. S.. GitHub. 2019; Tema: GitHub. (Site).

Demais tipos de produção técnica

Eventos

Participação em eventos, congressos, exposições e feiras

- 1. 11ª Semana Acadêmica de Computação. Meetups. 2018. (Seminário).
- 2. 90 Congresso Acadêmico de Tecnologia e Informática (CATI 2017): Aplicações Web/Móvel. Aplicações Web/Móvel. 2017. (Congresso).
- 3. 8 CONGRESSO ACADÊMICO DE TECNOLOGIA E INFORMATICA. INTELIGENCIA COMPUTAÇÃO E ROBÓTICA. 2016. (Congresso).
- 4. 9 SEMANA ACADÊMICA DE COMPUTAÇÃO, INTELIGENCIA COMPUTAÇÃONAL E ROBÓTICA, 2016. (Seminário).
- 5. 7 CONGRESSO ACADÊMICO DE TECNOLOGIA E INFORMATICA. COMPUTAÇÃO, INOVAÇÃO E DESENVOLVIMENTO REGIONAL. 2015. (Congresso).

Organização de eventos, congressos, exposições e feiras

- 1. **PERNIS, K. L. S.; DURAES JUNIOR, J. A. . 11º Congresso Acadêmico de Tecnologia e Informática. 2019. (Congresso).
- 2. PERNIS, K. L. S.. 11^a Semana Acadêmica de Computação (SEACOMP 2018). 2018. (Outro).

Página gerada pelo Sistema Currículo Lattes em 05/10/2020 às 13:10:43